【裁判字號】    99,訴,114
【裁判日期】    990322
【裁判案由】    違反毒品危害防制條例
【裁判全文】
臺灣屏東地方法院刑事判決               99年度訴字第114號
公  訴  人  臺灣屏東地方法院檢察署檢察官
被      告  甲○○
上列被告因違反毒品危害防制條例案件，經檢察官提起公訴（98
年度毒偵字第2088號），被告於準備程序中就被訴事實為有罪陳
述，經本院告知簡式審判程序之旨，並聽取當事人意見後，本院
合議庭裁定由受命法官獨任依簡式審判程序審理，判決如下：
    主  文
甲○○施用第一級毒品，累犯，處有期徒刑拾月。
    事  實
一、甲○○前於民國88年間，因施用毒品案件，迭經法院裁定送
    觀察勒戒、強制戒治，而於90年6 月9 日執畢出所，並經臺
    灣屏東地方法院檢察署檢察官以90年度戒毒偵字第201 號為
    不起訴處分確定；又於93、94年間，因施用毒品等案件，分
    別經本院以93年度訴字第577 號判處有期徒刑9 月、94年度
    訴字第197 號判處有期徒刑1 年，接續執行至95年6 月14日
    假釋出監，後經撤銷假釋執行殘刑，而於96年6 月10日執畢
    出監。詎其仍不知悔改，明知海洛因業經公告列為毒品危害
    防制條例之第一級毒品，不得持有、施用，竟基於施用第一
    級毒品之犯意，於98年10月1 日15時許，在屏東縣東港鎮某
    漁市場公廁內，以將海洛因粉末摻入所有香菸後點燃吸食煙
    霧之方式，施用第一級毒品海洛因1 次。嗣於98年10月3 日
    12時25分許，甲○○在屏東縣潮州鎮○○路段遭到盤檢攔查
    ，為警經其同意採集尿液送驗，結果呈現可待因、嗎啡陽性
    反應，始悉上情。
二、案經屏東縣政府警察局潮州分局報告臺灣屏東地方法院檢察
    署檢察官偵查起訴。
    理  由
一、本件係依刑事訴訟法第273 條之1 第1 項行簡式審判程序，
    其證據調查依同法第273 條之2 所定原不受審判外陳述排除
    之限制；又被告對於卷內各項證據亦不爭執證據能力，復無
    事證顯示有何違法取得或類此瑕疵之情，故卷內所列各項證
    據，自均有證據能力，合先敘明。
二、上揭犯罪事實，業經被告坦承不諱，復據前開採尿檢驗結果
    ，亦呈可待因、嗎啡陽性反應，有臺灣檢驗科技股份有限公
    司濫用藥物尿液檢驗報告、被告之尿液送驗代號與姓名對照
    表等件為憑（見警卷第8-9 頁），另外尚有查獲施用毒品案
    件報告表所示查獲情形在卷可參（見警卷第7 頁）。是認被
    告之自白與事實相符，堪予採信，從而本件罪證明確，被告
    犯行洵足認定，應依法論科。
三、按毒品危害防制條例就施用毒品者，只於「初犯」及「5 年
    後再犯」2 種情形有其追訴條件之限制，倘初犯後5 年內已
    再犯，縱第3 次或第3 次以上施用毒品之時間在初犯釋放5
    年後，仍與「5 年後再犯」有別，顯見其再犯率甚高，原實
    施之觀察勒戒或強制戒治未收實效，自應逕行追訴處罰（最
    高法院97年9 月9 日97年度第5 次刑事庭會議決議參照）。
    本件被告前於90年間因施用毒品而受觀察勒戒、強制戒治執
    行後，旋於93、94年間復施用毒品、經法院判刑，業如前述
    ，並有前案紀錄表、刑案資料查註紀錄表各1 份可考，是依
    上揭說明，本案自應逕行追訴處罰。
四、按海洛因係毒品危害防制條例第2 條第2 項第1 款所定第一
    級毒品。核被告所為，係犯毒品危害防制條例第10條第1 項
    之施用第一級毒品罪。被告持有毒品之低度行為應被施用之
    高度行為所吸收，不另論罪。被告曾受如事實欄所載判刑執
    行等情，有上開前案紀錄資料足稽，其於徒刑執行完畢後，
    5 年內故意再犯本件有期徒刑以上之罪，為累犯，應依刑法
    第47條第1 項加重刑度。爰審酌被告已因施用毒品案件，迭
    經法院裁定送觀察勒戒、強制戒治和判刑執行，猶溺於毒害
    、復犯下本案，顯然未因歷經刑事程序而記取教訓，原不宜
    寬貸，惟念及被告尚能坦然面對司法、供承己身罪行不諱，
    犯後態度非劣，暨其罹患癌症之生活狀況（現保外就醫中，
    見本院卷第24頁公務電話紀錄所示）等一切情狀，量處如主
    文所示之刑，以資懲儆。
五、本件被告所有供其施用第一級毒品使用之香菸，業經吸食燃
    罄，為被告於本院審理中供述明確（見本院99年3 月8 日審
    判筆錄第4頁），自無宣告沒收之必要，附此敘明。
據上論斷，應依刑事訴訟法第273 條之1 第1 項、第299 條第1
項前段，毒品危害防制條例第10條第1 項，刑法第11條前段、第
47條第1 項，判決如主文。
本案經檢察官曾士哲到庭執行職務
中    華    民    國    99    年     3    月    22    日
                  刑事第四庭    法  官  江振源
以上正本證明與原本無異
如不服本判決，應於判決送達後10日內向本院提出上訴書狀（應
附繕本），其未敘述上訴理由者，應於上訴期間屆滿後20日內補
提理由書狀於本院，上訴於臺灣高等法院高雄分院。
中    華    民    國    99    年     3    月    23    日
                                書記官  潘豐益
附錄本判決論罪科刑法條：
毒品危害防制條例第10條
施用第一級毒品者，處六月以上五年以下有期徒刑。
施用第二級毒品者，處三年以下有期徒刑。

司法院資訊處製作；財團法人民間司法改革基金會備份。
